最  高  行  政  法  院  裁  定
                                     100年度裁字第2851號
上  訴  人  林  芳
            黃立珊
被 上訴 人  財政部臺灣省北區國稅局
代  表  人  吳自心
上列當事人間綜合所得稅事件，上訴人對於中華民國100年7月21
日臺北高等行政法院100年度訴字第458號判決，提起上訴，本院
裁定如下：
    主  文
上訴駁回。
上訴審訴訟費用由上訴人負擔。
    理  由
一、按對於高等行政法院判決之上訴，非以其違背法令為理由，
    不得為之，行政訴訟法第242條定有明文。依同法第243條第
    1項規定，判決不適用法規或適用不當者，為違背法令；而
    判決有同條第2項所列各款情形之一者，為當然違背法令。
    是當事人對於高等行政法院判決上訴，如依行政訴訟法第24
    3條第1項規定，以高等行政法院判決有不適用法規或適用不
    當為理由時，其上訴狀或理由書應有具體之指摘，並揭示該
    法規之條項或其內容；若係成文法以外之法則，應揭示該法
    則之旨趣，倘為司法院解釋或本院之判例，則應揭示該判解
    之字號或其內容。如以行政訴訟法第243條第2項所列各款情
    形為理由時，其上訴狀或理由書，應揭示合於該條項各款之
    事實。上訴狀或理由書如未依此項方法表明者，即難認為已
    對高等行政法院判決之如何違背法令有具體之指摘，其上訴
    自難認為合法。
二、緣上訴人林芳民國94年度綜合所得稅結算申報，列報綜合所
    得總額新臺幣（下同）3,518,471元，應納稅額701,441元，
    可扣抵稅額505,252元，應自行繳納稅額196,189元，被上訴
    人初查以上訴人林芳屬非中華民國境內居住之個人，不適用
    結算申報之規定，核定補徵稅額77,715元。上訴人黃立珊與
    其配偶林芳合併辦理94年度綜合所得稅結算申報，列報綜合
    所得總額3,518,471元，應納稅額701,441元，可扣抵稅額50
    5,252元，應自行繳納稅額196,189元，被上訴人初查以上訴
    人黃立珊屬非中華民國境內居住之個人，不適用結算申報之
    規定，核定補徵稅額521,266元。上訴人不服，循序提起行
    政訴訟。案經原審駁回其訴。
三、本件上訴人對於原審判決提起上訴，主張：（一）原處分將
    中華民國國民以是否經常居住為分類標準，將其分為中華民
    國國民與非中華民國國民，牴觸憲法第7條所定平等原則，
    及同法第10條所定人民居住及遷徙自由，且憲法上之爭議，
    只有司法院大法官有審理權，原審及本院均無審判權，原審
    應裁定停止訴訟，聲請大法官解釋，其未依此為之而加以審
    理，已屬違法。（二）所得稅法關於非中華民國國民之規定
    ，亦涉有違反國際公約，依法應聲請大法官解釋，原審逕為
    判決，自屬違誤等語，雖以該判決違背法令為由，惟按司法
    院釋字第198號解釋稱：「所得稅法第7條第2項，係明定同
    法所稱『中華民國境內居住之個人』之意義，以便利納稅義
    務人依法自行辦理結算申報，符合租稅法律主義，與憲法第
    19條並無牴觸」。又司法院釋字第565號解釋記載「憲法第
    19條規定：『人民有依法律納稅之義務』，第7條規定：『
    中華民國人民，無分男女、宗教、種族、階級、黨派，在法
    律上一律平等。』國家對人民稅捐之課徵或減免，係依據法
    律所定要件或經法律具體明確授權行政機關發布之命令，且
    有正當理由而為合理之差別規定者，與租稅法定主義、平等
    原則即無違背」，納稅義務人非經常居住於中華民國境內者
    ，因稽徵較為困難，所得稅法第2條因而對「非居住者」採
    用不同稅捐課徵方式（就源扣繳），乃具有正當理由所為之
    合理差別規定，並未逾必要程度，與租稅法定主義、平等原
    則並無違背，上訴人主張違反憲法、國際公約之平等原則云
    云，不足採信等情，業經原判決剖析甚詳，核無不合。故前
    述上訴理由，仍執原詞指摘原判決違法，係就原審取捨證據
    、認定事實之職權行使，指摘其為不當，並就原審已論斷者
    ，泛言未論斷，或就原審所為論斷，泛言其論斷矛盾，而非
    具體說明其有何不適用法規或適用法規不當之情形，並揭示
    該法規之條項或其內容，及合於行政訴訟法第243條第2項所
    列各款之事實，難認對該判決之如何違背法令已有具體之指
    摘。依首開規定及說明，應認其上訴為不合法。至上訴意旨
    聲請本院裁定停止本件訴訟，聲請司法院大法官解釋，顯無
    必要，併予駁回，附此敘明。
四、據上論結，本件上訴為不合法。依行政訴訟法第249條第1項
    前段、第104條、民事訴訟法第95條、第78條、第85條第1項
    前段，裁定如主文。
中    華    民    國    100   年    12    月    8     日
                    最高行政法院第四庭
                        審判長法官  藍  獻  林
                              法官  廖  宏  明
                              法官  林  文  舟
                              法官  胡  國  棟
                              法官  林  玫  君

以  上  正  本  證  明  與  原  本  無  異
中    華    民    國    100   年    12    月    9     日
                              書記官  彭  秀  玲